# bs日后事项请教

提问人：canon1323 时间：2014-11-10 23:13:34
会计书上资产负债表日后事项有一个例题 期末应收账款a公司 100 万，计提坏账 20 万，期后得之a公司于 12 月 31 日前已无力偿还，故作为资产负债表日后事项，补提坏账 80 万（所得税费用，递延所得税在此省略）。
请问 若截止审计报告日前，a公司（假定不存在破产状况）已将 100 万偿还。是否bs日后事项，应冲减已计提的坏账 20 万？ 还是说bs日后事项充分考虑了谨慎性的原则？
另外 本人在事务工作中从未见过 bs日后收款，切冲减已计提坏账的情况。 请问各位小伙伴们 在实物中碰见过这些情况吗？

回答人：chenyiwei
不能一概而论。关键是：资产负债表日所获得的证据是否为关于资产负债表日已存在的状态和情况的新的或进一步证据，而不是关于资产负债表日后新发生的事项或情况的。 从另一方面讲，发生了资产负债表日后调整事项，也就意味着原先依据当时获取的信息作出的估计和判断是不恰当的，应作为差错予以更正。

提问人：canon1323 时间：2014-11-11 08:47:00
期后的收款事项 个人认为已对bs日 提供了新的证据，证明bs日不存在减值情况。

回答人：chenyiwei
不能这样理解。如果bs日确实存在减值，后来的款项收回是因为bs日后新出现的情况所导致的（例如债务人获得救助，恢复偿债能力），这就不能作为资产负债表日可收回金额等于余额的证据。